最高法院刑事判決　　　　　　九十四年度台上字第六九二０號
　　上　訴　人
　　即 自訴 人　張瀚仁
　　　　　　　　　　　　之4
　　　　　　　　　　　　號
　　自訴代理人　張隆成
　　　　　　　　　　　　之3
　　　　　　　　　　　　樓
　　被　　　告　甲○○
　　　　　　　　　　　　號20.
　　　　　　　　　　　　棟3樓.
上列上訴人因自訴被告誣告案件，不服台灣高等法院台中分院中
華民國九十二年四月二日第二審判決（九十二年度上易字第三八
四號，自訴案號：台灣台中地方法院九十一年度自字第四五五號
），提起上訴，本院判決如下：
    主  文
上訴駁回。
    理  由
按刑事訴訟法第三百七十七條規定，上訴於第三審法院，非以判
決違背法令為理由，不得為之。是提起第三審上訴，應以原判決
違背法令為理由，係屬法定要件。如果上訴理由書狀並未依據卷
內訴訟資料，具體指摘原判決不適用何種法則或如何適用不當，
或所指摘原判決違法情事，顯與法律規定得為第三審上訴理由之
違法情形，不相適合時，均應認其上訴為違背法律上之程式，予
以駁回。本件原判決維持第一審就被告甲○○被訴涉嫌刑法第一
百六十九條第一項之誣告罪名，諭知無罪之判決，駁回上訴人即
自訴人張瀚仁之第二審上訴，已詳敘得心證之理由，俱有卷內資
料在案可憑，所為判斷與法律適用，從形式上觀察，於法並無不
合。按上揭誣告罪之成立，係以使人受刑事或懲戒處分之故意，
向該管公務員誣告為要件。其中所稱「誣告」，乃謂虛捏事實而
為申告。倘行為人確有遭人犯罪而受害，嗣因出於懷疑、誤認，
而指控某人即係犯罪人，縱然指控對象錯誤，既乏誣告故意，仍
難令負誣告罪責。又刑事訴訟法第三百七十九條第十款所稱應調
查之證據，係指與待證事實有重要關係，在客觀上認為應行調查
，為法院認定事實與適用法律之基礎者而言。茍待證事實並無不
明，或於待證事實不具重要關係，即難認有應於審判期日調查之
證據未予調查之違法。再同法第一百九十六條規定：「證人已由
法官合法訊問，且於訊問時予當事人詰問之機會，其陳述明確別
無訊問之必要者，不得再行傳喚。」是證人如已經在第一審依法
進行訊問，及予當事人詰問機會之訴訟程序，且其陳述已臻明確
，客觀上認無再為無益調查之必要性，第二審未再行傳喚，於法
自屬無違，難認有證據調查未盡之違法情形。原判決以被告既確
有遭人擄人勒贖之事，報案後，依警方所請，提供可疑資料，再
據警方蒐集之嫌犯口卡而為指認，參酌承辦警員郭志宏、游國偵
證述關於其等受理報案及調查犯罪經過，並衡諸目擊證人許雅璐
、陳文萍亦為相同指認之情，乃認被告之指認縱非正確，無非出
於懷疑、誤認，且係於警員調查時，被動提供資料，於受推問時
始為陳述，並無申告上訴人犯罪之誣告故意，自於經驗法則及論
理法則均無違背。原判決復於理由六內，說明「自訴人請求傳喚
證人郭志宏、游國偵，以查明證人是否為警局本件之專案小組成
員，是否涉及偽證，證人游國偵警訊筆錄有否為不實登載之罪嫌
等情，因與本件被告案情之釐（清）無何關聯，本院認無再予傳
訊之必要」，核無違誤，並無上訴意旨所指證據調查未盡及判決
理由未備之違法，顯見上訴意旨並非依據卷內訴訟資料而為指摘
，應認其上訴為違背法律上之程式，予以駁回。
據上論結，應依刑事訴訟法第三百九十五條前段，判決如主文。
中　　華　　民　　國　九十四　年　 十二 　月　　八　　日
                      最高法院刑事第九庭
                          審判長法官  張　淳　淙
                                法官  張　春　福
                                法官  呂　丹　玉
                                法官  洪　昌　宏
                                法官  蔡　彩　貞
      本件正本證明與原本無異
                                      書  記  官
中　　華　　民　　國　九十四　年　 十二 　月　 十二　 日
                                                      Y
